臺灣臺南地方法院新市簡易庭民事簡易判決   
110年度新簡字第162號
原      告  許耀仁  


被      告  王元豐  

            王建中  

上列被告因傷害案件，原告提起刑事附帶民事訴訟請求損害賠償
，由本院刑事庭以109年度附民字第246號刑事附帶民事訴訟裁定
移送前來，經本院於民國110年9月24日言詞辯論終結，判決如下
：
    主      文
被告應連帶給付原告新臺幣壹拾陸萬零貳佰玖拾元，及自民國一
○九年七月一日起至清償日止，按週年利率百分之五計算之利息
。
訴訟費用由被告連帶負擔三十分之十六，餘由原告負擔。
本判決原告勝訴部分得假執行。
原告其餘之訴及假執行之聲請均駁回。
    事實及理由
一、本件被告王建中受合法通知，無正當理由未於最後言詞辯論
    期日到場，核無民事訴訟法第386條所列各款情形，爰依原
    告之聲請，由其一造辯論而為判決。
二、原告起訴主張：
　㈠被告等為叔姪關係，原告與被告王元豐為同事關係。被告王
    元豐於民國108年7月6日18時許，與原告因排班糾紛發生口
    角，被告王元豐遂告知被告王建中此事。於同日20時29分許
    ，被告等竟共同基於傷害他人身體之犯意聯絡，一同前往臺
    南市○市區○○路000號旁停車場等待原告來牽車，並由被告王
    建中先於停車場內四處察看，待原告出現在上開停車場後，
    被告王建中即持在停車場拾取之木棍攻擊原告，進而發生拉
    扯，被告王元豐隨後到場亦持木棍攻擊原告，致原告受有：
    ①胸部挫傷併左側第四第五肋骨骨折、②背部挫傷、疼痛、③
    左上肢挫傷、疼痛、④雙膝部挫傷、疼痛、⑤頸部挫傷、疼痛
    等傷勢，並疑因遭毆打致發生後腰椎第四節壓迫性骨折合併
    解尿排便問題之後遺症。被告等之行為與原告受有上開傷害
    間，具相當因果關係，被告等應負共同侵權行為損害賠償責
    任。
　㈡原告請求被告等賠償之項目及金額如下：
　⒈醫療費用新臺幣（下同）28,290元：原告因上揭傷勢持續至
    醫院治療，迄今共支出醫療費28,290元。
　⒉將來醫療費用16萬元：原告因被告等不法侵權行為造成原告
    腰椎第四節壓迫性骨折合併解尿排便問題、胸腔（肺臟）慢
    性病、左上肢（肩峰）脫位等症狀。被告等均有打到原告之
    腰椎，原告曾詢問醫生，認為壓迫是受外力，導致骨裂，產
    生水腫，第四節腰椎則是壓到神經，如不開刀需長期接受復
    健治療，故請求未來增加之醫療費用16萬元。
　⒊交通費用8,400元：原告因被告等不法侵權行為受有傷害，自
    108年7月6日至109年6月12日止，持續前往醫院治療，需搭
    車往返醫院及住處，支出交通費8,400元。
　⒋工作損失32,000元：原告於108年7月6日因本件傷害事故後向
    公司請假，後來因傷勢嚴重，無法繼續執行公司勤務，遂於
    同年9月15日向公司辦理離職手續，休養至同年9月27日轉往
    其他公司工作，但期間仍因本件傷害事故有將近1個月期間
    無法工作，原告月薪為32,000元，故請求工作損失32,000元
    。
　⒌精神慰撫金20萬元：原告因被告等不法侵權行為，至今仍持
    續治療中，另被告王元豐在原告任職期間向主管做出原告先
    對其出手，並稱雙方係互毆等不實指控，並使原告精神倍受
    壓力，請求精神慰撫金20萬元。
　⒍綜上，原告得請求之金額共428,690元，而原告僅向被告等請
    求30萬元，爰依侵權行為之法律關係提起本件訴訟。
　㈢並聲明：
　⒈被告應連帶給付原告30萬元，及自起訴狀繕本送達翌日起至
    清償日止，按週年利率5％計算之利息。
　⒉願供擔保，請准宣告假執行。
三、被告部分：
　㈠被告王元豐則辯以：對於原告請求醫療費用部分無意見；交
    通費部分有爭執，原告住家到醫院距離很近，請求之交通費
    過高；伊與原告吵架後公司要伊離職換雙方和解，伊離職後
    原告未與伊和解，原告都正常上班，認為原告無工作損失；
    伊也有精神壓力，伊沒有錢賠償，請求判少一點。並聲明：
    原告之訴駁回。
　㈡被告王建中經合法通知，未於言詞辯論期日到場，亦未提出
    準備書狀作何聲明或陳述。
四、本院得心證之理由：
  ㈠按因故意或過失，不法侵害他人之權利者，負損害賠償責任
    ；數人共同不法侵害他人之權利者，連帶負損害賠償責任，
    民法第184條第1項前段、第185條第1項前段分別定有明文。
    又不法侵害他人之身體或健康者，對於被害人因此喪失或減
    少勞動能力或增加生活上之需要時，應負損害賠償責任；不
    法侵害他人之身體、健康、名譽、自由、信用、隱私、貞操
    ，或不法侵害其他人格法益而情節重大者，被害人雖非財產
    上之損害，亦得請求賠償相當之金額，民法第193條第1項、
    第195條第1項前段分別定有明文。查本件原告主張於上開時
    、地，遭被告等持木棍毆打，致受有：①胸部挫傷併左側第
    四第五肋骨骨折、②背部挫傷、疼痛、③左上肢挫傷、疼痛、
    ④雙膝部挫傷、疼痛、⑤頸部挫傷、疼痛等傷勢，並疑因遭毆
    打致發生其後腰椎第四節壓迫性骨折合併解尿排便問題之後
    遺症等節，業據其提出臺灣臺南地方檢察署檢察官108年度
    偵字第13166號起訴書、奇美醫療財團法人奇美醫院（下稱
    奇美醫院）診斷證明書、奇美醫院病歷資料等件在卷可憑（
    附民卷第21-109頁），且被告等上開行為涉犯刑法傷害罪嫌
    ，業經本院刑事庭以108年度訴字第1089號刑事判決認被告
    王元豐共同犯傷害罪，處有期徒刑4月，如易科罰金，以1,0
    00元折算1日；被告王建中共同犯傷害罪，累犯，處有期徒
    刑4月，如易科罰金，以1,000元折算1日確定，有上揭刑事
    判決在卷可稽（新司簡調卷17-22頁），復經本院依職權調
    取上開刑事卷宗查核無訛，且被告王元豐對此並未爭執，而
    被告王建中經合法通知，未於言詞辯論期日到場爭執，亦未
    提出任何書狀作有利於己之陳述，依上開調查證據之結果，
    堪信原告之主張為真實。準此，被告等應負共同侵權行為損
    害賠償責任，堪以認定。
  ㈡茲就原告請求細目之准駁，詳述如下：
　⒈醫療費用28,290元部分：
    原告主張因本件傷害行為，受有上揭傷勢至醫院治療，支出
    醫療費用28,290元，業據其提出奇美醫院醫療費收據、國立
    成功大學醫學院附設醫院門診收據為證（附民卷第111-197
    頁），且為被告王元豐所不爭執，堪認均為必要之支出，自
    應准許。
　⒉將來醫療費用16萬元部分：
　　原告主張因本件傷害行為，造成後腰椎第四節壓迫性骨折合
    併解尿排便問題之後遺症，如不開刀，未來需長期復健治療
    ，預估將來需支出16萬元云云，惟原告就此部分主張並未提
    出任何證據證明，難認原告有此支出將來醫療費用之必要，
    是原告請求將來醫療費用16萬元，應屬無據。
  ⒊交通費用8,400元部分：
　　原告主張因本件傷害行為持續至醫院治療，而支出交通費用
    8,400元，惟原告未提出相關交通費用之單據為證，且被告
    王元豐對此亦有爭執，自難為有利於原告之認定。故原告此
    部分之請求，礙難准許。
　⒋工作損失32,000元部分：
　　原告主張因本件傷害行為而受有上揭傷勢向公司請假，後續
    傷勢嚴重影響工作，乃於108年9月15日離職，休養至同年月
    27日轉往其他公司工作，大約有1個月之期間無法工作，原
    告月薪為32,000元，故受有工作損失32,000元，並提出職工
    離職單、勞工保險退保申報表、薪資存摺內頁影本為證（附
    民卷第199-207頁）。而依奇美醫院108年7月11日診斷證明
    書、109年3月2日診斷證明書（依病歷記載開立），原告於1
    08年7月6日急診，離院後應休養，並於門診追蹤治療；建議
    居家休養勿劇烈運動及粗重工作共1個月（附民卷第25、29
    頁），認原告因本件傷害行為受傷而無法工作之期間應為1
    個月，且原告確實於108年9月17日離職、勞保於同年月15日
    退保，有上開職工離職單、勞工保險退保申報表可憑，被告
    王元豐抗辯原告尚未離職未受有工作損失云云，並不可採。
    又原告月薪為32,000元，有薪資存摺內頁影本可佐（附民卷
    第207頁），是原告主張受有1個月不能工作之損失32,000元
    部分，應予准許。
  ⒌精神慰撫金20萬元部分：
　  按慰撫金之核給標準，應斟酌雙方身分、地位及經濟狀況及
    其他各種情形核定之（最高法院76年台上字第1908號判例要
    旨可資參照）。本件傷害事故，造成原告受有上揭傷勢，已
    如前述，而原告為大學畢業，目前兼職從事職業駕駛，每月
    收入約32,000元，與配偶及母親同住，無小孩，108、109年
    度課稅所得收入分別為403,696元、216,400元，名下有田賦
    1筆、汽車1輛等財產；被告王元豐為國小畢業，離職後目前
    無業，與小兒子同住，現在肝癌末期，108年度課稅所得收
    入為152,412元，109年度無課稅所得收入，名下房屋2棟、
    汽車1輛等財產；被告王建中為高職畢業，目前已離婚，108
    、109年度均無課稅所得收入，名下無財產等情，業據原告
    與被告王元豐於本院審理時陳明在卷，另有原告之畢業證書
    、109年度綜合所得稅各類所得資料清單、被告王建中之個
    人戶籍資料查詢結果附卷可憑（本院卷第42-45、55頁、新
    司簡調卷第29頁），並經本院依職權調閱之兩造稅務電子閘
    門財產所得調件明細表在卷可佐。本院審酌原告經此侵權行
    為所受之精神上痛苦、對於生活秩序之影響程度，及被告等
    行為之手段、態樣，以及兩造之身分、地位、教育程度、家
    庭經濟狀況等一切情狀，認原告請求被告等給付20萬元之精
    神慰撫金，尚嫌過高，認應以被告等賠償10萬元精神慰撫金
    ，較為適當。
五、綜上，原告依據侵權行為之法律關係，請求被告連帶給付16
    0,290元（即醫藥費用28,290元+工作損失32,000元+精神慰
    撫金10萬元），及自起訴狀繕本送達翌日即109年7月1日起
    至清償日止，按週年利率5％計算之利息，為有理由，應予准
    許；逾此部分之請求，為無理由，應予駁回。
六、本件事證已臻明確，兩造其餘主張、陳述及所提之證據暨攻
    擊防禦方法，核與判決結果不生影響，爰不逐一論述，併此
    敘明。
七、本件係刑事附帶民事訴訟，由合議庭裁定移送民事庭之事件
    ，依刑事訴訟法第504條第2項之規定，免納裁判費，固本件
    無應確定之訴訟費用額。惟訴訟費用部分，雖無兩造應負擔
    之費用額，然本件原告之請求一部勝訴，一部敗訴，仍應為
    訴訟費用負擔之諭知，併此敘明。
八、本判決原告勝訴部分，係就民事訴訟法第427條規定適用簡
    易程序所為被告敗訴之判決，依同法第436條第2項準用第38
    9條第1項第3款規定，應依職權宣告假執行。原告聲請就勝
    訴部分供擔保為假執行，即無必要。原告其餘假執行之聲請
    ，因其敗訴而失所附麗，應併予駁回。
九、結論：本件原告之訴為一部有理由、一部無理由。爰依民事
    訴訟法第436條第2項、第385條第1項前段、第79條、第85條
    第2項、第389條第1項第3款，判決如主文。
中　　華　　民　　國　　110 　年　　10　　月　 14 　　日
                    新市簡易庭  法  官  曾仁勇 
以上正本係照原本作成。
如不服本判決，應於判決送達後20日內，向本院提出上訴狀並表
明上訴理由，如於本判決宣示後送達前提起上訴者，應於判決送
達後20日內補提上訴理由書（須附繕本）。
如委任律師提起上訴者，應一併繳納上訴審裁判費。
中　　華　　民　　國　　110 　年　　10　　月　　14　　日
                        書記官  吳佩芬